【裁判字號】    95,易,341
【裁判日期】    950331
【裁判案由】    竊盜
【裁判全文】
臺灣板橋地方法院刑事判決               95年度易字第341號
公  訴  人  臺灣板橋地方法院檢察署檢察官
被      告  乙○○
上列被告因竊盜案件，經檢察官提起公訴（95年度偵字第76號）
，本院以簡式審判程序審理，判決如下：
    主  文
乙○○連續攜帶兇器，踰越牆垣，於夜間侵入住宅竊盜，處有期
徒刑拾月。扣案之拔釘器壹支、老虎鉗壹支、線鋸貳支、手套參
只均沒收之。
    事  實
一、乙○○因投資股票發生虧損，對外積欠債務，為籌錢償債，
    竟基於意圖為自己不法所有之概括犯意，先後實施下列行為
    ：(一)於民國94年5 月3 日18時許之日間（於18時25分日沒時
    之前），以攀爬翻越外牆進入庭院後，再拉動門鏈以開啟內
    宅鐵捲門之手法（鐵捲門未遭毀損），侵入甲○○位於臺北
    縣林口鄉頂福村頂福69號住宅內（侵入住宅部分未據告訴）
    ，竊取甲○○所有之新臺幣257,050 元及大陸人民幣7,000
    元得手；(二)於同年7 月27日18時許之日間（於18時42分日沒
    時之前），以上開相同手法，侵入甲○○上址住宅內（侵入
    住宅部分未據告訴），竊取甲○○所有之新臺幣1,500 元、
    美金800 元、大陸人民幣2,500 元、CASTER牌香菸2 條及監
    視器硬碟1 個得手；(三)於同年9 月15日20時許之夜間，攜帶
    其所有、客觀上足供兇器使用之拔釘器1 支、老虎鉗1 支、
    線鋸2 支，以上開相同手法，侵入甲○○上址住宅內，再持
    其所攜帶之拔釘器敲破該住宅內之房門玻璃（毀損部分未據
    告訴），竊取甲○○所有之新臺幣2,100 元、CASTER牌香菸
    4 條、CLAN牌菸草1 包及監視器硬碟1 個，得手後正欲離去
    之際，為翁常吉設於上址住宅隔壁之商店值班員工吳春福察
    覺有異，遂通知為翁常吉保管住宅遙控器鑰匙之員工楊秋林
    到場協助，並報警前來處理，嗣經警在翁常吉上址住宅之3
    樓水塔內查獲藏匿其內之乙○○，並扣得乙○○所有、供其
    實施竊盜所用或預備之拔釘器1 支、老虎鉗1 支、線鋸2支
    、手套3 只等物，始查悉上情。
二、案經臺北縣政府警察局新莊分局報請臺灣板橋地方法院檢察
    署檢察官偵查起訴。本院於準備程序進行中，被告就被訴事
    實為有罪之陳述，經告知簡式審判程序之旨，並聽取當事人
    之意見後，裁定由受命法官獨任進行簡式審判程序。
    理  由
一、上揭事實，迭據被告乙○○於警詢、偵訊及本院審理時坦承
    不諱，核與告訴人翁常吉於警詢時之指訴及證人吳春福、楊
    林秋於警詢時之證述情節相符，且有拔釘器1 支、老虎鉗1
    支、線鋸2 支、手套3 只扣案可證，並有代保管條1 紙、贓
    物認領保管單3 紙、現場及贓證物照片8 幀、中華民國94年
    日出日沒時刻表1 紙附卷可稽，事證甚為明確，被告犯行堪
    予認定，應依法論科。
二、查扣案之拔釘器1 支及老虎鉗1 支，均為金屬材質，質地堅
    硬，拔釘器之兩端尖銳，力臂頗長，老虎鉗有把手可供握取
    ；至於線鋸2 支，鋸面亦為金屬材質，長約30公分，側面尖
    銳，有把手可供握取，上開物品倘持以揮刺、擊打，均足以
    傷害人之生命、身體安全，認均具客觀上之危險性等情，業
    經本院於審理期日當庭勘驗無誤，有審判筆錄可稽（見本院
    卷第26頁），自屬兇器無疑。核被告所為，係犯刑法第321
    條第1 項第2 款之踰越牆垣之加重竊盜罪（上揭事實欄(一)、
    (二)部分）及同條項第1 款、第2 款、第3 款之攜帶兇器，踰
    越牆垣，於夜間侵入住宅之加重竊盜罪（上揭事實欄(三)部分
    ）。被告前後三次竊行，均係以攀爬翻越外牆之手法侵入住
    宅，此據被告供承明確，核與告訴人翁常吉到庭所述相符，
    此部分顯已符合刑法第321 條第1 項第2 款所定之踰越牆垣
    之加重竊盜要件，公訴人認上揭事實欄(一)、(二)部分僅係成立
    刑法第320 條第1 項之普通竊盜罪，洵有未洽，惟其社會基
    礎事實既屬同一，爰於踐行告知程序後，逕變更起訴之法條
    ；而就上揭事實欄(三)部分，公訴人雖漏未敘及被告踰越牆垣
    部分犯行，惟該部分與起訴事實屬單純一罪，為起訴之效力
    所及，本院自應一併審究，併予敘明。被告先後三次竊盜犯
    行，時間銜接，手法相同，所犯為基本構成要件相同之罪，
    顯係基於概括犯意反覆為之，為連續犯，應依刑法第56條規
    定，論以情節最重之刑法第321 條第1 項第1 款、第2 款、
    第3 款之攜帶兇器，踰越牆垣，於夜間侵入住宅之加重竊盜
    一罪，並加重其刑。爰審酌被告前無犯罪科刑紀錄，有臺灣
    高等法院被告前案紀錄表可稽，素行尚佳，惟其不思以正當
    手段籌款，竟然接二連三侵入告訴人之住宅內行竊財物，對
    於告訴人所生危害非輕，兼衡其智識程度、犯罪之動機、目
    的、手段、所竊得財物之價值及犯後坦承犯行，但迄今未與
    告訴人成立和解，亦未賠償損害等一切情狀，量處如主文所
    示之刑，以示懲儆。扣案之拔釘器1 支、老虎鉗1 支、線鋸
    2 支、手套3 只等物，咸為被告所有，於被告實施上揭事實
    欄(三)部分之犯行時攜至告訴人之住宅內，並持其中之拔釘器
    敲破該住宅內之房門玻璃等情，均經被告供認無訛，足認係
    供其實施本件竊盜所用或預備之物，爰均依刑法第38條第1
    項第2 款規定諭知沒收之。
據上論斷，應依刑事訴訟法第273 條之1 第1 項、第299 條第1
項前段、第300 條，刑法第56條、第321 條第1 項第1 款、第2
款、第3 款、第38條第1 項第2 款，判決如主文。
本案經檢察官蘇揚旭到庭執行職務。
中    華    民    國    95    年    3     月    31    日
                  刑事第十六庭  法  官  朱嘉川
以上正本證明與原本無異。
如不服本判決，應於判決送達後10日內，向本院提出上訴狀。
中    華    民    國    95    年    4     月    4     日
                                書記官  陳聖儒
附錄本案論罪科刑法條全文：
中華民國刑法第321 條：
犯竊盜罪而有左列情形之一者，處6月以上、5年以下有期徒刑：
一  於夜間侵入住宅或有人居住之建築物、船艦或隱匿其內而犯
    之者。
二  毀越門扇、牆垣或其他安全設備而犯之者。
三  攜帶兇器而犯之者。
四  結夥三人以上而犯之者。
五  乘火災、水災或其他災害之際而犯之者。
六  在車站或埠頭而犯之者。
前項之未遂犯罰之。


司法院資訊處製作；財團法人民間司法改革基金會備份。
